【裁判字號】    97,審易,68
【裁判日期】    970311
【裁判案由】    違反著作權法
【裁判全文】
臺灣高雄地方法院刑事判決              97年度審易字第68號
公  訴  人  臺灣高雄地方法院檢察署檢察官
被      告  甲○○
上列被告因違反著作權法案件，經檢察官提起公訴（97年度偵字
第2683號），嗣被告就被訴事實為有罪之陳述，經裁定改依簡式
審判程序審理，判決如下：
    主  文
甲○○明知係侵害著作財產權之光碟重製物而意圖散布而持有，
處有期徒刑陸月，如易科罰金，以新臺幣壹仟元折算壹日。緩刑
貳年。扣案盜版遊戲光碟壹片沒收之。
    事  實
一、甲○○明知其於民國96年8 月間某日，在臺中縣立體育館籃
    球場，向某真實姓名年籍不詳之成年友人取得之「真三國無
    雙4 」遊戲光碟，係侵害臺灣光榮綜合資訊股份有限公司（
    下稱臺灣光榮公司）享有電腦程式著作財產權之重製物，竟
    基於意圖散布而持有盜版遊戲光碟之犯意，於民國97年1 月
    5 日23時45分許，在其位於臺南縣仁德鄉○○街126 號6 樓
    住處，以其申請之「baby90429 」帳號連線進入YAHOO ！奇
    摩拍賣網站，刊登「賣二手厚版PS2 全套餐，包含：兩之震
    動搖桿一塊8M記憶卡PS2 金手指三十片遊戲（格鬥，賽車，
    闖關等等）配件完整改機過可讀台片！無泡水無摔機～保存
    良好～只有正常使用下的刮傷，厚版散熱好，可長時間遊戲
    」之訊息，意圖將上開盜版遊戲光碟散布予不特定人。嗣經
    警佯裝買家上網得標後，與甲○○約定於97年1 月14日13時
    45分許在高雄縣湖內鄉○○路○段與東方路交岔口處交貨，
    而當場查獲，並扣得PS2 遊戲機1 組（含主機1 臺、搖桿2
    支、8M記憶卡1 只、電源線1 組）與盜版之「真三國無雙4
    」遊戲光碟1 片。
二、案經高雄市政府警察局苓雅分局報請臺灣高雄地方法院檢察
    署檢察官偵查起訴。
    理  由
一、被告甲○○所犯係死刑、無期徒刑、最輕本刑為3 年以上有
    期徒刑以外之罪，於準備程序就前揭被訴事實為有罪之陳述
    ，經告知簡式審判程序之旨，並聽取檢察官與被告之意見後
    ，本院認無不得或不宜改依簡式審判程序進行之處，爰依刑
    事訴訟法第273 條之1 第1 項，裁定依簡式審判程序審理。
二、上揭犯罪事實，業據被告於本院審理中坦承不諱，並有高雄
    市政府警察局苓雅分局搜索扣押筆錄、扣押物品目錄表、雅
    虎奇摩拍賣網站網頁列印資料、扣案物品照片及PS2 遊戲機
    1 組與盜版遊戲光碟片1 片扣案可證。又查扣之遊戲光碟1
    片，經告訴代理人即臺北市保護智慧財產權交流協會總幹事
    乙○○鑑定結果：「其外觀僅以粗劣織布棉套包裝，而與正
    版精美之盒子包裝不同。光碟片上並無表徵正版光碟之識別
    碼、模具碼，且無主管機關規定之商品提示，與正版光碟有
    明顯不同。」屬侵害臺灣光榮公司著作權之盜版光碟等情，
    亦據乙○○於警詢中證述明確，並有鑑定書附卷可證，此部
    分事實，應可認定。綜上，被告之自白與事實相符，得為認
    定其犯罪之證據，本案事證明確，應依法論科。
二、核被告所為，係犯著作權法第91條之1 第3 項前段、第2項
    之明知係侵害著作財產權之光碟重製物而意圖散布而持有罪
    。本院審酌被告以上揭行為侵害他人著作財產權，使告訴人
    臺灣光榮公司受有損害，行為誠屬可議，惟念犯後坦承犯行
    ，態度尚可，僅因欲出售不再打玩之二手遊戲主機，一時貪
    念而為本案犯行，並非專以販賣盜版光碟牟利，且意圖散布
    而持有之盜版光碟只有1 片，數量非多，犯罪情節非重等一
    切具體情狀，量處如主文所示之刑，並諭知如主文所示之易
    科罰金折算標準，以示懲儆。又被告未曾因故意犯罪受有期
    徒刑以上刑之宣告，有臺灣高等法院被告前案紀錄表可證，
    其因一時失慮，致罹刑章，諒經此偵、審及科刑後，當能知
    所警惕而無再犯之虞，本院考量上情，並參酌被告年紀尚輕
    ，目前在中華醫事科技大學就學中，有學生證影本可參，告
    訴代理人乙○○亦到庭表示願予被告自新機會等語（見本院
    卷第16頁），認上開所宣告之刑，以暫不執行為適當，爰依
    刑法第74條第1 項第1 款之規定，併宣告緩刑2 年，以啟自
    新。
三、至扣案盜版遊戲光碟1 片，係被告供犯罪所用之物，依著作
    權法第98條但書規定，不問屬於被告與否，應予宣告沒收之
    。至於扣案之PS2 遊戲主機1 組（含主機1 臺、搖桿2 支、
    8M記憶卡1 只、電源線1 組），則與本案犯行無關，爰不宣
    告沒收，附此敘明。
四、據上論斷，應依刑事訴訟法第299 條第1 項前段、第273 條
    之1 第1 項，著作權法第91條之1 第3 項前段、第2 項、第
    98條但書，刑法第11條、第41條第1 項前段、第74條第1 項
    第1 款，判決如主文。
五、本案經檢察官劉穎芳到庭執行職務。
中    華    民    國    97    年    3     月    11    日
                  刑事第七庭  法  官  唐照明
以上正本證明與原本無異。
如不服本判決應於收受本判決後10日內向本院提出上訴書狀，並
應敘述具體理由，如未敘述上訴理由者，應於上訴期間屆滿後20
日內補提理由書狀於本院（均須按他造當事人之人數附繕本）「
切勿逕送上級法院」。
中    華    民    國    97    年    3     月    11    日
                              書記官  許珈綺
附錄本判決論罪科刑法條：
著作權法第91條之1第2項、第3項
明知係侵害著作財產權之重製物而散布或意圖散布而公開陳列或
持有者，處3 年以下有期徒刑，得併科新臺幣7 萬元以上75萬元
以下罰金。
犯前項之罪，其重製物為光碟者，處6 月以上3 年以下有期徒刑
，得併科新臺幣20萬元以上2 百萬元以下罰金。但違反第87條第
4 款規定輸入之光碟，不在此限。


司法院資訊處製作；財團法人民間司法改革基金會備份。
